# 求助陈版主，研发费用及销售的处理。

提问人：liuweisheng 时间：2020-11-28 08:05:07
A公司研发洒水车的改装。 18 年车辆在外部买入，进行改装研究实验，全部计入研发费用 30 万； 19 年将此辆改装车进行出售，收入 50 万，同时冲减 19 年研发费用 30 万，计入成本 30 万。这样处理是否正确，谢谢版主解惑。

回答人：chenyiwei
首先，研发用车辆的购置成本和改装试验支出等均应计入研发支出。
其次，改装后的产品车辆对外出售时，如果售价高于累计计入研发支出的金额，则首先冲减研发支出，对外出售的可变现净值超出累计研发支出的差额应确认为资产处置损益或者营业外收入，不应确认收入、成本。